臺灣基隆地方法院刑事判決　　　　　　　100年度易字第505號
公　訴　人　臺灣基隆地方法院檢察署檢察官
被　　　告　周育珊
上列被告因誹謗案件，經檢察官提起公訴（100 年度偵字第4387
號），被告就被訴事實為有罪之陳述，本院合議庭裁定由受命法
官獨任進行審判，經改依簡式審判程序審理後判決如下：
    主      文
周育珊犯散布文字誹謗罪，處拘役貳拾日，如易科罰金，以新臺
幣壹仟元折算壹日。緩刑貳年。
    事實及理由
壹、程序事項
    被告所犯者非為死刑、無期徒刑、最輕本刑為3 年以上有期
    徒刑之罪或高等法院管轄第一審案件，其於準備程序進行中
    ，先就被訴事實為有罪之陳述，經告知其簡式審判程序之旨
    ，並聽取公訴人、被告之意見後，本院合議庭依刑事訴訟法
    第273 條之1 第1 項之規定，裁定由受命法官獨任以簡式審
    判程序進行本案之審理，且依同法第273 條之2 規定，簡式
    審判程序之證據調查，不受第159 條第1 項、第161 條之2
    、第161 條之3、 第163 條之1 及第164 條至第170 條規定
    之限制，合先敘明。
貳、實體事項
一、本件犯罪事實及證據除補充如下者外，其餘均引用檢察官起
    訴書之記載（如附件）。
    證據部分補充：被告周育珊於本院準備程序中之自白（見本
    院100年12月22日準備程序筆錄第2頁）。
二、論罪科刑部分
（一）被告意圖散布於眾，在網路上張貼留言，使不特定人不需
      使用密碼，即得瀏覽該等內容，足見被告係以散布文字之
      方式，指摘足以毀損告訴人賴毅安名譽之事，是核被告所
      為，係犯刑法第310 條第2 項之散布文字誹謗罪。爰審酌
      被告在網路上散布文字，指摘足以毀損告訴人名譽之事，
      且網路傳播無遠弗屆，被告所為已嚴重影響告訴人之名譽
      ，所為顯不足取；然其無前科，素行良好，且犯後終能坦
      認犯行，態度尚可等一切情狀，量處如主文所示之刑，並
      諭知易科罰金之折算標準。
（二）又查被告前未曾受有期徒刑以上刑之宣告，有臺灣高等法
      院被告前案紀錄表在卷可考。其因一時氣憤失慮，致罹刑
      典，然嗣後已認知其所為非是，但因認告訴人求償金額過
      高，無法達成和解，仍足認有悔悟之心，且告訴人亦表示
      雖不願撤回告訴，惟仍願意給被告緩刑機會等語（見本院
      100 年12月22日準備程序筆錄第2 頁），是本院認所宣告
      之刑，以暫不執行為當，茲併予宣告緩刑二年，以啟自新
      。
據上論斷，應依刑事訴訟法第299 條第1 項前段、第273 條之1
第1 項、第310 條之2 ，刑法310 條第2 項、第41條第1 項前段
、第74條第1 項第1 款，刑法施行法第1 條之1 ，判決如主文。
本案經檢察官周慶華到庭執行職務。
中    華    民    國   100    年    12    月    30    日
                  刑事第三庭法    官  藍君宜
以上正本證明與原本無異。
如不服本判決應於收受送達後10日內向本院提出上訴書狀，並應
敘述具體理由；其未敘述上訴理由者，應於上訴期間屆滿後20日
內向本院補提理由書(均須按他造當事人之人數附繕本)「切勿逕
送上級法院」。
中    華    民    國   100    年    12    月    30    日
                            書 記 官  蘇鈺婷
附錄論罪法條：
中華民國刑法第310條
意圖散布於眾，而指摘或傳述足以毀損他人名譽之事者，為誹謗
罪，處 1 年以下有期徒刑、拘役或 5 百元以下罰金。
散布文字、圖畫犯前項之罪者，處 2 年以下有期徒刑、拘役或
1 千元以下罰金。
對於所誹謗之事，能證明其為真實者，不罰。但涉於私德而與公
共利益無關者，不在此限。
附件：
臺灣基隆地方法院檢察署檢察官起訴書
                                     100年度偵字第4387號
    被      告  周育珊  女  32歲（民國○○年○○月○○日生）
                        住新北市○○區○○路185巷31弄30
                          號5樓
                        國民身分證統一編號：Ｚ000000000號
上列被告因妨害名譽案件，已經偵查終結，認應提起公訴，茲將
犯罪事實及證據並所犯法條分敘如下：
        犯罪事實
一、周育珊與賴毅安曾為男女朋友，二人間有金錢糾紛，詎周育
    珊竟意圖散布於眾，於民國100年5月4日3時23分許在基隆市
    ○○區○○街194巷16號4樓其友人朱若樸住處內，以電腦設
    備連上網路，進入沙龍網有限公司所經營、為不特定人得共
    見共聞之「美髮沙龍網」（網址：http://www .hairsalon
    .com .tw ）討論區內文章主題「沒＊＊的業務"賴毅安"」
    討論串下，以會員名稱「小蜜蜜」之帳號（註冊電子郵件為
    c00000000@yahoo.com .tw ）發表「你說ㄉ這ㄍ人我也知道
    ～他很可惡～受害者不指你一ㄍ人～他不之台高價錢～如果
    他知道你想要作生意～就會騙你ㄉ錢跟他一直合夥做生意～
    之後就吸走你ㄉ錢人就不見ㄌ～如果你是女ㄉ～就會騙你ㄉ
    感情在騙你ㄉ錢～直到你用法律途徑解決～他才會出現～跟
    你裝可憐說他沒錢～這ㄍ人騙集中南部～是名副其實ㄉ冠罪
    犯～請大家小心在小心. . . 不要在被他騙～這ㄍ人住中永
    和～已婚～最近他開始在往化妝品發展～還是用同一ㄍ手法
    ～不要再被他ㄉ外表騙ㄌ～因為我也是受害者～才要揭露這
    ㄍ敗類ㄉ行為」等足以貶損名譽之文字留言，進而供不特定
    人瀏覽觀賞，以此方式貶損賴毅安之名譽。
二、案經賴毅安訴由新北市政府警察局中和第一分局報告偵辦。
        證據並所犯法條
一、證據清單及待證事實：
┌──┬───────────┬─────────────┐
│編號│證據名稱              │待證事實                  │
├──┼───────────┼─────────────┤
│ 1  │被告周育珊之供述      │承認有如犯罪事實欄所述之客│
│    │                      │觀事實，然堅詞否認主觀上有│
│    │                      │損害賴毅安名譽之故意，辯稱│
│    │                      │伊僅是回覆有寫到「賴毅安」│
│    │                      │名字之文章，伊不認為該等文│
│    │                      │字會與「賴毅安」產生連結，│
│    │                      │又其僅是撰寫過往遭遇，所陳│
│    │                      │述者皆為事實，伊應有言論自│
│    │                      │由云云。                  │
│    │                      │                          │
├──┼───────────┼─────────────┤
│ 2  │告訴人賴毅安之指訴    │全部犯罪事實。            │
│    │                      │                          │
├──┼───────────┼─────────────┤
│ 3  │沙龍網有限公司函文、中│會員名稱「小蜜蜜」於100年5│
│    │嘉網路/中嘉寬頻股份有 │月4日刊登文章時登入之IP為 │
│    │限公司函文各乙紙。    │朱若樸於基隆市○○街194巷 │
│    │                      │16號4樓所申請裝設。       │
│    │                      │                          │
├──┼───────────┼─────────────┤
│ 4  │「美髮沙龍網」討論區畫│前揭討論區於上開時、地遭留│
│    │面列印資料乙份        │有足以貶損告訴人名譽之文字│
│    │                      │之事實。                  │
│ 4  │                      │                          │
└──┴───────────┴─────────────┘
二、核被告所為，係犯刑法第310條第2項之加重誹謗罪嫌。
三、依刑事訴訟法第251條第1項提起公訴。
    此  致
臺灣基隆地方法院
中    華    民    國   100    年    10    月    31    日
                              檢察官  周  啟  勇
                              檢察官  朱  家  蓉
本件正本證明與原本無異
中    華    民    國   100    年    11    月    7     日
                              書記官  張  雅  
附錄所犯法條：
中華民國刑法第310條
（誹謗罪）
意圖散布於眾，而指摘或傳述足以毀損他人名譽之事者，為誹謗
罪，處 1 年以下有期徒刑、拘役或 5 百元以下罰金。
散布文字、圖畫犯前項之罪者，處 2 年以下有期徒刑、拘役或
1 千元以下罰金。
對於所誹謗之事，能證明其為真實者，不罰。但涉於私德而與公
共利益無關者，不在此限。